臺灣高雄地方法院刑事判決　　　　　　　 94年度易字第858號
公　訴　人　臺灣高雄地方法院檢察署檢察官
被　　　告　甲○○
上列被告因毒品危害防制條例案件，經檢察官提起公訴（94年度
毒偵字第2764號），本院判決如下：
    主  文
甲○○施用第二級毒品，累犯，處有期徒刑陸月，如易科罰金，
以參佰元折算壹日。
    事  實
一、甲○○於民國91年間曾因施用毒品案件，經依本院91年度毒
    偵字第4851號裁定送觀察、勒戒後，認無繼續施用毒品之傾
    向，由臺灣高雄地方法院檢察署檢察官於91年8 月28日釋放
    ，並於同日以91年度毒偵字4559號為不起訴處分確定。復於
    91年間，因竊盜案件，經本院以91年度易字第4267號判決有
    期徒刑6 月確定，於92年12月12日因縮短刑期執行完畢出監
    。詎猶不知悔改，明知甲基安非他命係業經公告列為毒品危
    害防制條例第2 條第2 項第2 款之第二級毒品，不得非法持
    有、施用，仍於前開觀察、勒戒執行完畢釋放後5 年內，基
    於施用第二級毒品甲基安非他命之犯意，於94年1 月13日上
    午10時34分許為警採尿之時起往前回溯24小時內某時（不含
    公權力拘束期間），在不詳地點，以將安非他命放入玻璃球
    內燒烤，再吸食其霧化氣體之方式，施用第二級毒品甲基安
    非他命1 次。嗣於94年1 月13日上午9 時，在高雄市苓雅區
    ○○○路與成功二路口，因行跡可疑經警盤查，始知悉上情
    。
二、案經高雄市政府警察局苓雅分局報請台灣高雄地方法院檢察
    署檢察官偵查起訴。
    理  由
一、訊據被告甲○○矢口否認有前揭犯行，辯稱：伊沒有施用安
    非他命，也不知道為何尿液中會有甲基安非他命反應云云。
    惟查：
    （一）被告為警查獲後所採集之尿液，經送高雄市立凱旋醫
          院檢驗結果，係呈甲基安非他命陽性反應，有高雄市
          立凱旋醫院94年2 月1 日編號00000000號煙毒尿液檢
          驗成績書、警製姓名代碼對照表各一紙在卷可稽。又
          甲基安非他命經口服投與後，約70％於24小時內可自
          尿液中排出，而其尿液內含甲基安非他命成分之檢出
          ，與投與甲基安非它命的量、個人體質、檢驗儀器之
          精密度有關，通常採尿化驗是否呈陽性反應，應以投
          與後24小時內所採者為宜，此亦有行政院衛生署藥物
          食品檢驗局（80）藥檢醫字第4529號函可查。
    （二）參諸尿液檢驗結果之正確性受到諸多因素之影響，如
          檢體簽收、處理、分析、文件處理及各檢體驗單位所
          訂定之CUTOFFVALUE （或閾值）不同等，均會影響到
          最後結果之判讀，目前尿液中煙毒之檢驗方法分述如
          下：一般實驗室接到尿液煙毒檢驗申請時，第一步驟
          為利用免疫分析法做初步篩檢，如篩檢濃度小於
          CUTOFFVALUE 即判讀為陰性反應；如篩檢濃度大於
          CUTOFFVALUE ，則必須進一步做確認試驗，確認試驗
          方法之原理須異於篩檢方法之原理，確認試驗方法目
          前國內常用的方法計有免疫學分析法、TOXI-LAB（毒
          物層析法）、GC（氣體色層分析法）、GC/MS （氣體
          層析質譜儀分析法），依各實驗單位設備不同，選用
          方法而有不同，其精密度依次為GC/MS 優於GC優於
          TOXI-LAB，此有高雄醫學大學附設中和紀念醫院83年
          6 月14日函覆台灣高雄地方法院83年5 月9 日高仁刑
          公股字第9680號函可資參照。查本件被告被查獲後採
          集之尿液，經送請高雄市立凱旋醫院分別以酵素免疫
          法（EIA）及 氣相層析質譜儀（GC/MS）分 析法交互
          檢驗之結果，被告尿液確含有甲基安非他命陽性反應
          ，且被告尿液中含甲基安非他命之濃度分別高達
          2000ng/m l，有前開尿液檢驗報告各一紙附卷可憑。
          揆諸前揭說明，本件在排除偽陽性反應產生可能之情
          形下，足資認定被告確曾於犯罪事實欄所示時、地有
          施用第二級毒品安非他命之犯行。
    （三）再被告前因施用毒品案件，經依本院91年度毒偵字第
          4851號裁定送觀察、勒戒後，認無繼續施用毒品之傾
          向，由臺灣高雄地方法院檢察署檢察官於91年8 月28
          日釋放，並於同日以91年度毒偵字4559號為不起訴處
          分確定等情，有台灣高等法院被告全國前案紀錄表及
          台灣地方法院檢察署刑案資料查註紀錄表各1 紙附卷
          可按，其於前開執行完畢釋放後，5 年內復犯本件施
          用毒品罪，事證明確，應予依法論科。
二、核被告甲○○所為，係犯毒品危害防制條例第10條第2 項施
    用第二級毒品罪。其持有第二級毒品安非他命之低度行為，
    應為施用第二級毒品安非他命之高度行為所吸收，不另論罪
    。查被告前於91年間，因竊盜案件，經本院以91年度易字第
    4267號判決有期徒刑6 月確定，於92年12月12日因縮短刑期
    執行完畢出監等情，有臺灣高等法院被告全國前案紀錄表在
    卷可憑，是其於有期徒刑執行完畢後5 年內，再犯本件最重
    本刑為有期徒刑以上之罪，為累犯，應依刑法第47條規定，
    加重其刑。爰審酌被告前因施用毒品案件，經觀察、勒戒及
    戒治程序後，仍未能戒絕毒癮，再犯本件施用第二級毒品罪
    ，顯見其戒除毒癮之意志非堅，且犯後復一再否認犯行，飾
    詞圖卸，毫無悔意，所為殊不足取等一切情狀，量處如主文
    所示之刑，並諭知易科罰金之折算標準以示警懲。
據上論斷，應依刑事訴訟法第299 條第1 項前段，毒品危害防制
條例第10條第2 項，刑法第11條前段、第47條、第41條第1 項前
段，罰金罰鍰提高標準條例第2條，判決如主文。
本案經檢察官李廷輝到庭執行職務。
中　　華　　民　　國　　94　　年　　7 　　月　　29　　日
             鳳山刑事第二庭    審判長法  官  邱明弘
                                     法  官  林芳華
                                     法　官  胡宜如
以上正本證明與原本無異。
如不服本判決，應於判決送達後10日內，向本院提出上訴狀。
                                書記官  廖美玲
中　　華　　民　　國　　94　　年　　7 　　月　　29　　日
附錄法條：
毒品危害防制條例第10條施用第一級毒品者，處6 月以上5 年以
下有期徒刑。
施用第二級毒品者，處 3 年以下有期徒刑。
